【裁判字號】    89,易,2452
【裁判日期】    900319
【裁判案由】    毒品危害防制條例
【裁判全文】
臺灣桃園地方法院刑事判決                        八十九年度易字第二四五二號
    公  訴  人  臺灣桃園地方法院檢察署檢察官
    被      告  甲○○
右列被告因違反毒品危害防制條例案件，經檢察官提起公訴（八十九年度毒偵字第四
四０二號），及移送併辦（八十九年度毒偵字第六五三七號、九十年度毒偵字第三六
０號），本院判決如左：
    主  文
甲○○連續施用第二級毒品，處有期徒刑陸月，如易科罰金，以佰元折算壹日。
扣案第二級毒品安非他命毛重零點陸公克沒收銷燬之。
    事  實
一、甲○○前因施用毒品案件，經本院裁定送觀察、勒戒後，認有繼續施用毒品傾向
    ，經由本院裁定送戒治所強制戒治，民國八十八年六月二十八日戒治期滿，由臺
    灣桃園地方法院檢察署檢察官於八十八年九月六日以八十八年度戒偵字第七十三
    號為不起訴處分，惟甲○○並未戒除施用毒品惡習，基於概括犯意，自八十九年
    八月初起至八十九年十二月十日止，在桃園縣中壢市○○路二六四巷十一弄二二
    號住處等處，施用第二級毒品安非他命，經警分別於：(一)八十九年八月八日二十
    二時四十分許，在桃園縣桃園市○○○街一五八巷二十號九樓。(二)八十九年十一
    月二十三日十五時五十分，在桃園縣中壢市○○路二六四巷十一弄十八號前。(三)
    八十九年十二月十日二十時十分，在桃園縣中壢市○○○路、興仁路口，等處查
    獲，並扣得安非他命零點六公克。
二、案經桃園縣警察局大園分局報請臺灣桃園地方法院檢察署檢察官偵查起訴及移送
    併辦。
    理    由
一、訊據被告甲○○對於右揭事實均坦承不諱，並有第二級毒品安非他命毛重零點六
    公克扣案可稽，而被告於上開時地為警查獲後，所採集之尿液經送驗結果，確呈
    安非他命陽性反應，有桃園縣衛生局不法藥物尿液檢定書三紙在卷可憑，被告之
    自白與事實相符，其多次施用第二級毒品安非他命之事實，堪以認定。查被告前
    於八十七年間因施用毒品案件，經本院裁定送觀察、勒戒後，認有繼續施用毒品
    之傾向，由本院裁定送戒治所強制戒治，八十八年六月二十八日戒治期滿，由臺
    灣桃園地方法院檢察署檢察官於八十八年九月六日以八十八年度戒偵字第七三號
    為不起訴處分，有臺灣桃園地方法院檢察署刑案資料查註紀錄表及處分書各一份
    存卷可稽，被告於前開不起訴處分後，五年內再施用第二級毒品，依毒品危害防
    制條例第二十三條第二項規定，應予依法論科。
二、核被告所為，係犯毒品危害防制條例第十條第二項之施用第二級毒品罪，其持有
    毒品安非他命係為供施用，其持有之低度行為，應為其施用之高度行為所吸收，
    不另論罪，又被告先後多次施用毒品犯行，時間緊接，構成要件相同，顯係基於
    概括犯意反覆為之，應依刑法第五十六條規定論以連續犯一罪，並依法加重其刑
    。移送併辦部分雖未據檢察官起訴，惟其與起訴部分既有連續犯裁判上一罪關係
    ，為起訴效力所及，本院自應併予審理；又被告雖另於八十八年十月間某日起至
    八十八年十二月三日止，在行政院衛生署桃園醫院之公廁及其他不詳處所多次施
    用第二級毒品安非他命，嗣經警查獲，並由檢察官以八十八年度毒偵字第一八四
    一號聲請簡易判決處刑及移送併辦（八十九年度毒偵字第三五七六號），並繫屬
    本院八十九年度易字第三０四０號（下稱前案），惟查，前案被告最後施用毒品
    日期（八十八年十二月三日）與本件被告最初施用日期（八十九年八月初），已
    相隔八月餘，且被告係於停止強制戒治付保護管束出戒治所後，因朋友之引誘不
    能自持而臨時起意再行施用，亦據被告供承在卷，因之，本件與被告前案所犯施
    用第二級毒品犯行，即無連續犯裁判上一罪關係，併予敘明。爰審酌被告施用毒
    品次數，犯行所生危害，已曾因相同犯行經觀察、勒戒等處遇後猶未能使其知所
    省惕，根絕施用毒品惡習，足徵其沾染甚深，及犯後態度，坦承犯行等一切情狀
    ，量處如主文所示之刑，又被告行為後，刑法第四十一條於九十年一月十日公告
    修正，同年月十二日施行，經比較新舊法，依刑法第二條第一項前段，應適用裁
    判時法即修正後刑法第四十一條第一項前段諭知易科罰金之折算標準。扣案安非
    他命零點六公克，應依毒品危害防制條例第十八條第一項前段規定，諭知沒收銷
    燬之。
據上論斷，應依刑事訴訟法第二百九十九條第一項前段，毒品危害防制條例第十條第
二項、第十八條第一項前段，刑法第二條第一項前段、第十一條前段、第五十六條、
修正後第四十一條第一項前段，罰金罰鍰提高標準條例第二條，判決如主文。
本案經檢察官鄭重文到庭執行職務。
中      華      民      國      九十        年三      月    十九    日
                                臺灣桃園地方法院刑事第一庭
                                    法  官    黃  斯  偉
右正本證明與原本無異。
如不服本判決，應於判決送達後十日內向本院提出上訴狀( 應附繕本 )，上訴於
臺灣高等法院。
                                    書記官    薛  淑  玲
中      華      民      國      九十        年    三      月    二十    日
附論罪科刑依據之法條：
毒品危害防制條例第十條
施用第一級毒品者，處六月以上五年以下有期徒刑。
施用第二級毒品者，處三年以下有期徒刑。
毒品危害防制條例第十八條第一項
查獲之毒品及專供製造或施用毒品之器具，不問屬於犯人與否，均沒收銷燬之。但合
於醫藥或研究之用者，得不予銷燬。


司法院資訊處製作；財團法人民間司法改革基金會備份。
